【裁判字號】    99,聲,282
【裁判日期】    990915
【裁判案由】    停止執行
【裁判全文】
臺灣臺北地方法院民事裁定               99年度聲字第282號
聲  請  人  乙○○
相  對  人  建洋實業股份有限公司
法定代理人  甲○○
上列當事人間再審之訴事件，聲請人聲請停止執行，本院裁定如
下：
    主  文
聲請人供擔保新台幣柒萬肆仟貳佰貳拾元後，本院九十八年度司
執字第四七一六一號拆屋交地等執行事件，關於相對人請求聲請
人自民國九十三年五月五日起至交還土地之日止，按月給付新台
幣肆仟佰肆拾壹元，暨執行費新台幣壹萬貳仟玖佰貳拾捌元部
分之強制執行程序，於本院九十九年度再字第十八號再審之訴事
件判決確定前應暫予停止。
    理  由
一、按：「有回復原狀之聲請，或提起再審或異議之訴，或對於
    和解為繼續審判之請求，或提起宣告調解無效之訴、撤銷調
    解之訴，或對於第四條第一項第五款之裁定提起抗告時，法
    院因必要情形或依聲請定相當並確實之擔保，得為停止強制
    執行之裁定」，強制執行法第十八條第二項定有明文。
二、本件聲請人以其經向本院對相對人提起再審之訴為理由，聲
    請裁定停止本院98年度司執字第47161 號拆屋交地等執行事
    件之強制執行。本院調取該執行卷宗及99年再字第18號再審
    之訴事件卷宗審究後，查得，本院98年度司執字第47161 號
    拆屋交地等執行事件，關於相對人請求拆除坐落臺北市○○
    區○○路二段111 巷21 之4號面積20平方公尺地上物暨返還
    土地部分之強制執行程序，已於民國99年9 月1 日經拆除完
    畢而執行終結，有本院98年度司執字第47161 號拆屋交地等
    執行事件卷宗、公務電話記錄在卷可稽。是以，聲請人聲請
    停止執行部分，除上開拆屋還地部分不能准許外，其餘就相
    對人金錢債權執行部分聲請停止執行，尚屬有據。
三、又法院依強制執行法第十八條第二項定擔保金額而准許停止
    強制執行之裁定者，該項擔保係備供債權人因停止執行所受
    損害之賠償，其數額應依標的物停止執行後，債權人未能即
    時受償或利用該標的物所受之損害額，或其因另供擔保強制
    執行所受之損害額定之，非以標的物之價值或其債權額為依
    據。經查，相對人即債權人於本院98年度司執字第47161 號
    拆屋交地等執行事件中，聲請執行之標的金額（債權額）為
    新台幣（下同）342,555 元（自民國93年5 月5 日起至99年
    9 月1 日止，計75個月又28日，每月應給付4,341 元，共計
    329,627 元，元以下四捨五入，下同；加計相對人主張之執
    行費12,928元後，合計為342,555 元），以此數額計算相對
    人因停止執行未能即時受償所受之損害額，並審酌前述強制
    執行程序停止執行時間須俟本院99年度再字第18號再審之訴
    事件判決確定止（該再審之訴訴訟標的價額，經本院核定為
    1,747,872 元，見卷附之裁定），依各級法院辦案期限實施
    要點規定，民事通常程序第一審審判案件為一年四個月，第
    二審審判案件為二年，第三審審判案件為一年，共為四年四
    個月等情狀，認聲請人即債務人應提供之擔保額以74,220元
    為適當（342,555 ×5 ﹪×12月52月＝74,220元）。
四、依強制執行法第十八條第二項，裁定如主文。
中    華    民    國    99    年    9     月    15    日
                  民事第七庭    法  官  賴錦華
以上正本係照原本作成。
如不服本裁定應於送達後10日內向本院提出抗告狀，並繳納抗告
費新臺幣1,000元。
中    華    民    國    99    年    9     月    15    日
                                書記官  沈世儒

司法院資訊處製作；財團法人民間司法改革基金會備份。
